### Anwesenden
- [ ] Robin
- [ ] Max
- [ ] Nick
- [ ] Stefan
- [ ] Daniel
- [ ] Kevin

### Agenda
- [ ] **[[Maven Verify]]** - Warum haben wir _verify_ für die Integration-Tests benutzt? Was gibt es für alternativen? Gibt es alternativen?
- [ ] **[[Semgrep]]** - Was genau passiert bei semgrep (sast)? Warum wurden 2 Datein übersprungen? .semgrepignore überprüfen.
- [ ] **[[Dependency Check]]** - Was genau passiert bei dem "Depencency Check", was ist **[[NVD]]**? Wie hängt es mit IT-Security zusammen? <font color="red">PRÜFUNGSRELEVANT!</font>
- [ ] **[[GitLeaks]]** - Wie genau funktioniert GitLeaks, wonach schaut es? Wie genau schaut es nach Leaks? **Wiki-Eintrag erweitern und verstehen!**
1. #Max, bitte bring das Commit-Brownpaper (oder ein gut lesbares Foto) mit.
2. Daily mit den drei Fragen:
	- Was habe ich gemacht?
	- Was werde ich tun?
	- Wo sehe ich Probleme?
3. Retrospektive
4. Neuen Jira Workflow besprechen
5. Sprint Review beenden
6. Sprint Nr. 2 beenden
7. Sprint Planning 1 und 2 durchführen
8. Sprint 3 starten


### Fürs Nächste mal
- [ ] Tasks anschauen und bearbeiten

# Mitschrift
- Pipeline soll Fehler anzeigen, wir müssen diese aber nicht fixen (ist nur Sahnehäubchen)
- Umstellung von Jira-Task-Bearbeitung
- Tasks überprüft und bei unvollständigkeit zurückgesetzt